臺灣板橋地方法院刑事判決
公　訴　人　臺灣板橋地方法院檢察署檢察官
被　　　告　甲○○
上列被告因違反毒品危害防制條例案件，經檢察官提起公訴（九
十四年度毒偵字第一七三一號），因被告於本院準備程序中為有
罪之陳述，嗣經本院合議庭裁定以簡式審判程序審理，判決如下
：
    主  文
甲○○施用第一級毒品，累犯，處有期徒刑拾月；又施用第二級
毒品，累犯，處有期徒刑肆月。應執行有期徒刑壹年。
    事  實
一、甲○○前曾於民國八十八年間因違反毒品危害防制條例案件
    ，經臺灣臺北地方法院以八十八年度訴字第八四○號刑事判
    決判處有期徒刑七月，於八十九年一月二十日確定，於八十
    九年五月十一日入監服刑，同年十二月十一日執行完畢出監
    。
二、甲○○曾於八十八年間因施用第一級毒品海洛因，經臺灣台
    北地方法院以八十八年度毒聲字第一０六三號裁定送觀察、
    勒戒後，認有繼續施用毒品之傾向，由臺灣台北地方法院檢
    察署檢察官聲請強制戒治，臺灣台北方法院以八十八年毒聲
    字第二七五七號裁定令入戒治處所施以強制戒治，於八十九
    年十一月四日強制戒治期滿，臺灣台北地方法院檢察署檢察
    官於九十年九月十六日以九十年度戒毒偵字第一九二號為不
    起訴處分確定；復於九十年間因施用第一級毒品海洛因，經
    本院以九十年毒聲字第三四七二號裁定令入戒治處所施以強
    制戒治，由臺灣板橋地方法院檢察署檢察官以九十一年度戒
    執緝二字第二六○號執行強制戒治，於九十二年十二月四日
    執行戒治期滿。甲○○猶不知悔改，且未戒除毒癮，基於施
    用第一級毒品海洛因犯意，於九十三年十二月二日上午某時
    ，在臺北市士林區某工地，以將第一級毒品海洛因摻入香菸
    中吸食之方式，施用海洛因一次；另基於施用第二級毒品安
    非他命之犯意，於九十三年十二月二日上午某時，在臺北市
    士林區某工地，以將第二級毒品安非他命以置於鋁箔紙上點
    火加熱後吸用其煙霧之方式，施用第二級毒品安非他命一次
    。嗣因甲○○為臺北縣政府警察局板橋分局通報協尋之列管
    毒品人口，經警於九十三年十二月二日十九時二十一分強制
    採集尿液送驗而發現上情。
三、案經臺北市政府警察局大同分局移送臺灣板橋地方法院檢察
    署官偵查起訴，本院於準備程序進行中，被告就被訴事實為
    有罪之陳述，經告知被告簡式審判程序之旨，並聽取當事人
    之意見後，裁定進行簡式審判程序。
    理  由
壹、關於程序：
    按「除被告所犯為死刑、無期徒刑、最輕本刑為三年以上有
    期徒刑之罪或高等法院管轄第一審案件者外，於前條第一項
    程序進行中，被告先就被訴事實為有罪之陳述時，審判長得
    告知被告簡式審判程序之旨，並聽取當事人、代理人、辯護
    人及輔佐人之意見後，裁定進行簡式審判程序。」刑事訴訟
    法第二百七十三條之一第一項定有明文。查被告甲○○涉犯
    之毒品危害防制條例第十條第一項、第二項之施用第一級毒
    品罪及施用第二級毒品罪，法定本刑均非最輕本刑為三年以
    上有期徒刑之罪，且被告於本院九十四年九月十四日準備程
    序進行中，復就被訴之事實為有罪之陳述，經告知被告簡式
    審判程序之旨，被告及公訴人對於本件改依簡式審判程序審
    理亦均表示無意見，是本院即依前揭規定，裁定進行簡式審
    判程序，合先敘明。
貳、關於實體：
一、上揭犯罪事實，業據被告甲○○於本院準備程序中及審理時
    坦承不諱，且被告經警採取之尿液檢體，經送行政院衛生署
    認可之臺灣尖端先進生技醫藥股份有限公司檢驗後確呈毒品
    鴉片類及安非他命類陽性反應，有該公司九十四年十二月十
    五日濫用藥物檢驗報告一份附卷可稽（見九十四年度毒偵字
    第一七三一號卷第八頁），足徵被告施用第一級毒品海洛因
    及第二級毒品安非他命之自白與事實相符而堪予採信。
二、第查，被告於八十八年間因施用第一級毒品海洛因，經臺灣
    台北地方法院以八十八年度毒聲字第一０六三號裁定送觀察
    、勒戒後，認有繼續施用毒品之傾向，再由臺灣台北方法院
    以八十八年毒聲字第二七五七號裁定令入戒治處所施以強制
    戒治，於八十九年十一月四日強制戒治期滿，臺灣台北地方
    法院檢察署檢察官以九十年度戒毒偵字第一九二號為不起訴
    處分確定；復於九十年間因施用第一級毒品海洛因，經本院
    以九十年毒聲字第三四七二號裁定令入戒治處所施以強制戒
    治，於九十二年十二月四日執行戒治期滿等情，有上開不起
    訴處分書、本院刑事判決、臺灣高等法院被告前案紀錄表在
    卷足憑。被告於強制戒治執行完畢釋放後五年內再犯施用第
    一級毒品及第二級毒品之犯行堪予認定，事證明確，應依法
    論科。
三、核被告甲○○所為，係犯毒品危害防制條例第十條第一項之
    施用第一級毒品罪及第十條第二項之施用第二級毒品罪，其
    施用毒品前後之持有毒品行為，應為施用之高度行為所吸收
    ，均不另論罪。被告所犯施用第一級毒品罪及第二級毒品罪
    二罪間，犯意個別，行為互殊，應予分論併罰。公訴意旨認
    被告自九十二年十二月間某日起至九十三年十二月二日以前
    ，即多次施用第一級毒品及第二級毒品之連續犯行，此部分
    僅係依被告在警詢中之自白，並無證據可資證明，惟該部分
    與被告認罪部分有連續犯之裁判上一罪關係，而不另為無罪
    之諭知，附此敘明。被告有上揭事實欄記載之犯罪科刑及執
    行紀錄，有臺灣高等法院被告前案紀錄表附卷可考，其於受
    有期徒刑之執行完畢後，五年以內再犯有期徒刑以上之罪，
    為累犯，應依刑法第四十七條規定加重其刑。爰審酌被告素
    行不佳，多次漠視法令之禁制，恣意濫用毒品戕害己身，顯
    無悔改之意，惟於他人尚無明顯重大危害，及其犯後坦承犯
    行，態度尚佳等一切情狀，各量處如主文所示之刑，並定其
    應執行刑，以資懲儆。
據上論斷，應依刑事訴訟法第二百七十三條之一第一項、第二百
九十九條第一項前段，毒品危害防制條例第十條第一項、第二項
，刑法第十一條前段、第四十七條、第五十一條第五款，判決如
主文。
本案經檢察官陳銘祥到庭執行職務。
中    華    民    國  九十四  年    九  月   二十八   日
                  刑事第八庭  法  官  潘翠雪
上列正本證明與原本無異。
如不服本判決，應於送達後十日內向本院提出上訴狀
                              書記官  江文彬
中    華    民    國  九十四  年    九  月   二十八   日
附錄本案論罪科刑法條全文：
毒品危害防制條例第10條
施用第一級毒品者，處 6 月以上 5 年以下有期徒刑。
施用第二級毒品者，處 3 年以下有期徒刑。
